【裁判字號】    99,勞安訴,2
【裁判日期】    990526
【裁判案由】    業務過失致死等
【裁判全文】
臺灣臺中地方法院刑事判決             99年度勞安訴字第2號
公  訴  人  臺灣臺中地方法院檢察署檢察官
被      告  戊○○
選任辯護人  湯光民律師
被      告  乙○○
選任辯護人  林志忠律師
            陳國華律師
被      告  丁○○
選任辯護人  陳世煌律師
被      告  利德工程股份有限公司
代  表  人  王薇薇
代  理  人  陳世煌律師
被      告  大造工程有限公司
代  表  人  黃京美
代  理  人  林志忠律師
            陳國華律師
上列被告等因業務過失致死等案件，經檢察官提起公訴（98年度
偵字第28893號、99年度偵字第182號），本院判決如下：
    主    文
戊○○犯業務過失致人於死罪，處有期徒刑陸月，如易科罰金，
以新臺幣壹仟元折算壹日。緩刑貳年，並於判決確定後參個月內
向公庫支付新臺幣陸萬元。
乙○○、丁○○、利德工程股份有限公司、大造工程有限公司均
無罪。
    犯罪事實及理由
壹、有罪部分
一、利德工程股份有限公司（下稱利德公司）於民國96年3 月18
    日向交通部臺灣區國道新建工程局（下稱工程局）訂約承攬
    臺中生活圈第2線東段、臺中生活圈4號線北段與平面延伸段
    及大里聯絡道工程第C707振興大里及第C708標大里中投段工
    程，利德公司於97年3月4日與大造工程有限公司（下稱大造
    公司）訂約，將上開工程中C707、C708逐跨場撐上部結構工
    程交由大造公司承作，大造公司於97年5月6日與嘉誠企業行
    （登記負責人為謝淑惠）之實際負責人戊○○訂約，將所承
    攬之上開工程中支撐架之搭設及拆除工程交由嘉誠企業行之
    戊○○施作，戊○○為系爭工程施作時之現場負責人，係從
    事業務之人，於98年7月13日8時30分許，與員工張孟進及吊
    車司機丙○○在台中縣大里市○○路1008號對面之C707標工
    地進行支撐架之拆除作業，由張孟進在距離地面約12公尺高
    之重型支撐架開口處，拆除300H型鋼之螺絲，以便丙○○將
    300H型鋼吊至地面時，應注意雇主對於在高度2 公尺以上之
    高處作業，勞工有墜落之虞者，應使勞工確實使用安全帶、
    安全帽及其他必要之防護具，及對於高度2 公尺以上之開口
    部分等場所作業，勞工有遭受墜落危險之虞者，應於該處設
    置護蓋或安全網等防護設備，若為前開防護設施有困難，或
    作業之需要臨時護欄拆除，應採取使勞工使用安全帶等防止
    因墜落而致勞工遭受危險之措施，而依其情形並無不能注意
    之情形，竟疏於注意，未設置安全母索，僅以700H型鋼之孔
    洞代替安全母索供張孟進佩戴之安全帶的安全鉤勾掛，復未
    使張孟進確實使用安全帶，致張孟進進行拆除300H型鋼之螺
    絲，以便丙○○將300H型鋼吊到地面之工作，於東3及東2重
    型支撐架上所設之工作平台（即工作面，2 個工作平台之水
    平及垂直距離均約55公分）移動時，失足踩空而直接墜落地
    面，因此受有頭部外傷併頭皮撕裂傷及右膝撕裂傷，經送醫
    急救仍因頭部外傷及顱內出血不治死亡。
二、按現行刑事訴訟法為保障被告之反對詰問權，排除具有虛偽
    危險性之傳聞證據，以求實體真實之發見，於該法第159 條
    第1 項明定被告以外之人於審判外之言詞或書面陳述，除法
    律有規定者外，不得作為證據。而刑事訴訟法第159條之1至
    159條之4有傳聞法則之例外規定，且被告以外之人於審判外
    之陳述，雖不符前4 條之規定，而經當事人於審判程序同意
    作為證據，法院審酌該言詞陳述或書面陳述作成時之情況，
    認為適當者，亦得為證據；當事人、代理人或辯護人於法院
    調查證據時，知有第159條第1項不得為證據之情形，而未於
    言詞辯論終結前聲明異議者，視為有前項之同意，刑事訴訟
    法第159條之5定有明文。本件檢察官、被告、辯護人並未就
    以下被告以外之人於審判外之陳述有所爭執，且迄於言詞辯
    論終結前，均未主張有刑事訴訟法第159條第1項不得為證據
    之情形，是應認已同意作為證據，且經本院審酌後，認無不
    適當之情形，應認均有證據能力，合先敘明。
三、訊據被告戊○○固坦承於上開時、地，僱用張孟進從事高處
    300H型鋼拆除作業時，張孟進不慎失足墜落死亡之事實，惟
    矢口否認有何犯行，辯稱：伊均有依照規定做，是張孟進個
    人操作之疏失，他在拆除300H型鋼的固定螺絲後，要離開第
    一工作面到第二工作面時，因吊車要吊他已拆下固定螺絲的
    300H型鋼時，張孟進必須把身上的安全帶解開，離開300H型
    鋼約2、3米遠，解開後只走了2、3步就因踩空不慎墜地云云
    ；辯護人則以：張孟進事前有受過安全衛生教育訓練，張孟
    進在第一個工作面將鋼骨鷹架拆除完畢後，未待拆除之鷹架
    完全放置地面，即貿然將身上安全帶解開跳至第二個工作面
    欲拆除該處之鷹架，因踩空且未繫安全帶而跌落地面，是因
    張孟進自己之疏失及操作不當而造成無法挽回之悲劇。若認
    被告有過失，請考量被告業與張孟進之家屬達成和解，給予
    緩刑等語置辯。
四、經查：
  (一)利德公司於96年3月間，向工程局承攬臺中生活圈第2線東段
    、臺中生活圈4 號線北段與平面延伸段及大里聯絡道工程第
    C707振興大里及第C708標大里中投段工程後，於97年3 月間
    ，將工程中C707、C708逐跨場撐上部結構工程交由大造公司
    承作，大造公司於97年5 月間，則將所承攬工工程中支撐架
    之搭設及拆除工程交由被告實際經營之嘉誠企業行施作等情
    ，有工程局與利德公司之工程契約、利德公司與大造公司之
    工程承攬合約、大造公司與嘉誠企業行之工程合約書等影本
    在卷可稽，並據被告供承不諱。
  (二)本件死者張孟進於98年7月13日8時30分許，在上開工地進行
    拆除作業時，由距離地面約12公尺的高處墜落，受有頭部外
    傷併頭皮撕裂傷及右膝撕裂傷，經送醫急救仍因頭部外傷及
    顱內出血不治死亡之事實，業經檢察官督同檢驗員相驗屬實
    ，製有相驗筆錄、相驗屍體證明書、檢驗報告書在卷可憑，
    並有相驗照片及現場照片附卷可按。
  (三)按雇主對於在高度2 公尺以上之高處作業，勞工有墜落之虞
    者，應使勞工確實使用安全帶、安全帽及其他必要之防護具
    ，勞工安全衛生法第5條第1項第5 款、勞工安全衛生設施規
    則第281條分別定有明文。次按雇主對於高度2公尺以上之屋
    頂、鋼樑、開口部分、階梯、樓梯、坡道、工作台、擋土牆
    、擋土支撐、施工構台、橋樑墩柱及橋樑上部結構、橋台等
    場所作業，勞工有遭受墜落危險之虞者，應於該處設置護欄
    、護蓋或安全網等防護設備。雇主為前項設施有困難，或作
    業之需要臨時將護欄拆除，應採取使勞工使用安全帶等防止
    因墜落而致勞工遭受危險之措施；雇主提供勞工使用之安全
    帶或安裝安全母索時，應依下列規定辦理：…二、安全母索
    得由鋼索、尼龍繩索或合成纖維之材質構成，其最小斷裂強
    度應在2300公斤以上。三、安全帶或安全母索繫固之錨錠，
    至少應能承受每人2300公斤之拉力。四、安全帶之繫索或安
    全母索應予保護，避免受切斷或磨損。五、安全帶或安全母
    索不得鉤掛或繫結於護欄之杆件。但該等杆件之強度符合第
    三款規定者不在此限。六、安全帶、安全母索及其配件、錨
    錠在使用前或承受衝擊後，應進行檢查，如有磨損、劣化、
    缺陷或其強度不符第一款至第三款之規定時，不得再使用。
    七、勞工作業中，需使用補助繩移動之安全帶，應具備補助
    掛鉤，以供勞工作業移動中可交換鉤掛使用。但作業中水平
    移動無障礙，中途不需拆鉤者，不在此限。八、水平安全母
    索之設置，應依下列規定辦理：(一)超過三公尺長者應設立中
    間杆柱，其間距應在3 公尺以下。(二)相鄰兩支柱或中間支柱
    間之安全母索只能供繫掛1 條安全帶。(三)每條安全母索能繫
    掛安全帶之條數，應標示於母索錨錠端。九、垂直安全母索
    之設置，應依下列規定辦理：(一)安全母索之下端應有防止安
    全帶鎖扣自尾端脫落之設施。(二)每條安全母索應僅提供1 名
    勞工使用。但勞工作業或爬昇位置之水平間距在1 公尺以下
    者，得2人共用1條安全母索，營造安全衛生設施標準第19條
    、第23條分別定有明文，被告身為雇主，對上開規定自難諉
    為不知。
  (四)張孟進係在東3及東2重型支撐架之工作平台上移動時，亦即
    從事水平移位時，將安全帶的安全鉤自700H型鋼的孔洞解開
    後，失足掉落在地上，且張孟進工作現場並未設置安全母索
    ，是以700H型鋼的洞代替安全母索等情，業據證人丙○○於
    本院審理時結證明確。又證人甲○○即任職於行政院勞工委
    員會中區勞動檢查所（下稱中區勞動檢查所）於本案發生後
    至現場作職業災害檢查之人員於本院審理時到庭結證稱：就
    現場狀況而言，死者是要從東3重型支撐架至東2重型支撐架
    ，該2 支支撐架的工作平台相距55公分，屬水平線，安全母
    索有水平及垂直兩種，在現場沒有看到水平安全母索，是以
    防墜器代替垂直安全母索之設置，檢查報告第22頁災害原因
    分析之間接原因不安全狀況所載未設置安全母索，是指未設
    置水平安全母索等語。又張孟進當時作業時，2 個工作平台
    之水平及垂直距離各約55公分，形成1 個開口，現場未見水
    平安全母索，張孟進係將安全帶勾掛在700H型鋼的孔洞上，
    亦有證人甲○○至事故現場檢查拍攝之照片在卷可證。從而
    ，案發當時張孟進在距離地面約12公尺處進行拆除作業時，
    身為雇主之被告並未設置水平安全母索供張孟進所佩戴之安
    全帶勾掛，以致未能防止張孟進因墜落而遭受危險至明。
  (五)張孟進墜落時，地面上遺有其佩戴之安全帶，惟安全帶之繫
    索已捆綁一節，業據證人甲○○於本院審理時結證明確，復
    有證人甲○○至事故現場檢查拍攝之照片在卷可證。又現場
    700H型鋼的孔洞根本無法替代水平或垂直安全母索之設置，
    此觀營造安全衛生設施標準第19條、第23條之規定至明，被
    告身為張孟進之雇主，應注意張孟進在高度約12公尺之高處
    作業，而有墜落之虞時，應使張孟進確實使用安全帶，竟疏
    未依法設置安全母索，供張孟進確實使用安全帶，率然以70
    0H型鋼的孔洞替代水平安全母索之設置，復未使張孟進確實
    使用安全帶，致張孟進失足墜落地面因此顱內出血死亡，其
    有過失至明，中區勞動檢查所98年11月3日勞中檢營字第098
    1013262號函送之檢查報告書及該所99年4月21日勞中檢營字
    第0991004427號函亦同此見解，有該檢查報告書及函附卷可
    參。且被告之過失行為與張孟進之死亡結果間，有相當因果
    關係亦堪認定。
五、核被告所為，係犯刑法第276條第2項業務過失致死罪及勞工
    安全衛生法第31條第1 項之罪。所犯上開二罪，係一行為觸
    犯數罪名之想像競合犯，應依刑法第55條之規定，從一重之
    業務過失致死罪處斷。爰審酌被告前無不法素行，有臺灣高
    等法院被告前案紀錄表在卷可憑，被告違反義務之程度、被
    告與死者張孟進之關係、犯罪所生之危害，及被告犯後否認
    犯行，惟業與張孟進之家屬達成和解，賠償被害人之損失，
    有本院調解程序筆錄在卷可稽等一切情狀，量處如主文所示
    之刑，並諭知易科罰金之折算標準。末查，被告未曾受有期
    徒刑以上刑之宣告，有上開前案紀錄表在卷可按，被告經此
    教訓，當知警惕而無再犯之虞，本院綜核各情，所宣告之刑
    ，認以暫不執行為適當，併予宣告緩刑2 年，並應於判決確
    定後3個月內向公庫支付6萬元，以啟自新。
貳、無罪部分
一、公訴意旨略以：被告乙○○及丁○○分別係大造公司及利德
    公司承攬上開工程之現場負責人，均係從事於業務之人，均
    為負責承攬工程監造之人，明知雇主對於在高度2公尺以上
    之高處作業，勞工有墜落之虞者，應使勞工確實使用安全帶
    、安全帽及其他必要之防護具，而被告乙○○及丁○○本有
    注意對於承攬人、再承攬人任用勞工作業時，為防止職業災
    害，應為工作場所之巡視、相關承攬事業間之安全衛生教育
    之指導及協助、其他為防止職業災害之必要事項等作為，更
    應督促包商依監造計畫書規定，在高度2 公尺以上之高處作
    業，應設置必要之防護具，詎被告乙○○、丁○○竟均未注
    意及此，於98年7月13日上午8時30分許，該工程進度為於距
    地面高約12公尺重型支撐架上，從事300H鋼拆除作業時，竟
    未設立安全網等防護設施，亦未要求張孟進使用安全帶、安
    全帽，嗣張孟進在臺中縣大里巿元堤路1 段1008號對面工地
    進行拆除作業時，發生墜落災害，張孟進因此受有頭部外傷
    、顱內出血之傷害，雖經緊急送醫後，仍因頭部外傷合併顱
    內出血死亡，因認被告乙○○及丁○○涉有刑法第276條第2
    項業務過失致死及勞工安全衛生法第31條第1項之罪嫌；被
    告利德公司、大造公司則涉有勞工安全衛生法第31條第2項
    之罪嫌等語。
二、按犯罪事實應依證據認定之，無證據不得認定犯罪事實；又
    不能證明被告犯罪者，應諭知無罪之判決；刑事訴訟法第15
    4條第2項、第301條第1項分別定有明文。次按，認定犯罪事
    實所憑之證據，雖不以直接證據為限，間接證據亦包括在內
    ；然而無論直接或間接證據，其為訴訟上之證明，須於通常
    一般之人均不致有所懷疑，而得確信其為真實之程度者，始
    得據為有罪之認定，倘其證明尚未達到此一程度，而有合理
    之懷疑存在時，因而為無罪之判決，尚不得任意指為違法（
    最高法院76年臺上字第4986號判例參照）。再刑事訴訟法第
    161條第1項亦規定，檢察官就被告犯罪事實，應負舉證責任
    ，並指出證明之方法，是檢察官對於起訴之犯罪事實，應負
    提出證據及說服之實質舉證責任，倘其所提出之證據，不足
    為被告有罪之積極證明，或其指出證明之方法，無從說服法
    院以形成被告有罪之心證，基於無罪推定之原則，自應為被
    告無罪判決之諭知（最高法院92年度台上字第128 號判例意
    旨參照）。
三、公訴人認被告乙○○、丁○○、大造公司、利德公司涉有上
    開犯行，無非係以上開被告與被告戊○○係系爭工程之監造
    人員及再承攬人，並有共同作業之情形為依據，惟訊據被告
    乙○○、丁○○固坦承分別任職於大造公司及利德公司，惟
    均堅詞否認有何犯行，被告乙○○辯稱：在工地現場的安全
    措施是依法設置等語，大造公司代表人辯稱：公司並無責任
    等語，辯護人兼代理人則以：被告乙○○及大造公司業已依
    法規及主管機關之要求採取必要之防護措施，並無過失，且
    被告乙○○及大造公司均非勞工安全衛生法第5條第1項之雇
    主等語置辯；被告丁○○辯稱：伊任職之利德公司將承包工
    程中之逐跨場撐上部結構工程發包給大造公司，大造公司再
    將支撐架工程發包給嘉誠企業行，公司及伊已依規定辦理等
    語，利德公司代表人辯稱：公司已盡應盡之責任等語，辯護
    人及代理人則以：利德公司為定作人，依法不負雇主責任，
    且利德公司並無共同作業之情形，不負勞工安全衛生法第18
    條第1項之責任，且利德公司將工程交付大造公司施作前，
    已盡勞工安全衛生法第17條第1 項之義務，並無義務之違反
    等語置辯。
四、經查：
  (一)利德公司於96年3月間，向工程局承攬臺中生活圈第2線東段
    、臺中生活圈4 號線北段與平面延伸段及大里聯絡道工程第
    C707振興大里及第C708標大里中投段工程後，於97年3 月間
    ，將工程中C707、C708逐跨場撐上部結構工程交由大造公司
    承作，大造公司於97年5 月間，則將所承攬工工程中支撐架
    之搭設（含拆除）工程交由戊○○實際經營之嘉誠企業行施
    作，戊○○雇用之張孟進於上開時、地作業時發生墜落身亡
    之事實，已詳如上述。
  (二)按雇主對於在高度2 公尺以上之高處作業，勞工有墜落之虞
    者，應使勞工確實使用安全帶、安全帽及其他必要之防護具
    ；事業單位以其事業招人承攬時，其承攬人就承攬部分負本
    法所定僱主之責任；原事業單位就職業災害補償仍應與承攬
    人員負連帶責任。再承攬者亦同；事業單位與承攬人、再承
    攬人分別僱用勞工共同作業時，為防止職業災害，原事業單
    位應採取左列必要措施：一、設置協議組織，並指定工作場
    所負責人，擔任指揮及協調之工作。二、工作之連繫與調整
    。三、工作場所之巡視。四、相關承攬事業間之安全衛生教
    育之指導及協助。五、其他為防止職業災害之必要事項。事
    業單位分別交付2 個以上承攬人共同作業而未參與共同作業
    時，應指定承攬人之一負前項原事業單位之責任，勞工安全
    衛生法第5條第1項、第16條、第18條分別定有明文。而所謂
    雇主，在承攬關係中，係指承攬人；再承攬者，則係再承攬
    人而言；勞工安全衛生法第16條之規定，應負同法所定雇主
    之責任者，在事業單位以其事業招人承攬時，係指承攬人；
    再承攬者，則係指再承攬人而言，最高法院87年度台非字第
    103 號、91年度台上字第2383號判決要旨可資參照。今利德
    公司將承攬之部分工程交由大造公司承作，大造公司再將承
    攬之部分工程交由嘉誠企業行之戊○○施作，是利德公司及
    大造公司就系爭工程均非雇主，不負勞工安全法所規定雇主
    應防止職業災害之責任至明。
  (三)勞工安全衛生法第18條之立法目的，在事業單位以其事業招
    人承攬或交付承攬，原事業單位與承攬人、再承攬人間具有
    共同作業之情形，應共負防止職業災害發生之責任，為加強
    事業單位與承攬人間之連繫，乃規定原事業單位應採取協調
    、巡視、訓練等防止災害發生之必要措施。因而同法施行細
    則第24條對「共同作業」之規定，所稱事業單位所僱用之勞
    工於同一期間、同一工作場所之「從事工作」，自限於該事
    業單位之業務活動或必要之輔助活動。而事業單位將工作交
    付承攬，為確保承攬人依約完成工作，或該承攬工作之完成
    須於事業單位之事業場所為之，有使用場所相關設備之必要
    時，事業單位無可必避免地居於定作人之地位，單純派員對
    承攬人、再承攬人所僱用勞工從事之工作為監督，或維護其
    事業場所之安全秩序，對承攬人、再承攬人之作業單純為管
    控，此種監督及控管並非從事該事業單位之業務活動或必要
    之輔助活動，即不能認有「共同作業」之情事（最高行政法
    院97年度判字第136 號要旨參照）。證人辛○即利德公司橋
    樑逐跨場撐工程組長於本院審理時到庭結證稱：98年7 月13
    日工地現場進行拆卸支撐架工作，只有嘉誠企業行的人員在
    現場施工，利德公司及大造公司只有派員巡視、掌握工程進
    度、有無按圖施工而已，利德公司及大造公司並無施工人員
    在現場等語。證人庚○○即利德公司之現場工程師於本院審
    理時到庭結證稱：利德公司承包之工程是搭建高架橋，利德
    公司將承包工程中之橋面工作轉包給大造公司施作，大造公
    司之工程內容是橋面的工作如鋼筋、模板、灌漿等，搭建高
    架橋時須先搭支撐架，再以角材木模組橋面底模，再做底模
    上面的鋼筋綁紮，再組模灌漿，灌漿好後再拆上面之板模，
    再拆支撐，2支支撐架就是2 個墩柱間為1個工作面，是按工
    作面作上開施工流程，利德公司是施作墩柱，墩柱作好後，
    再交由大造公司進場施作橋面部分，利德公司於大造公司進
    場施作時，只有派員巡視而已，待大造公司將橋面結構體全
    部做好後，利德公司再進場做細部雜項工程，如護欄、瀝青
    柏油、標誌、標線等語。證人己○○即利德公司安全衛生組
    長於本院審理時到庭結證稱：C707標工地的工程，大造公司
    是做模板支撐組立，鋼筋綁紮由另一家公司承作，包給不同
    廠商施作之工程，並非同時作業，是階段性的，即一個廠商
    做完後，再交由另一個廠商施作等語。佐以臺中生活圈第2
    線東段、臺中生活圈4號線北段與平面延伸段及大里聯絡道
    工程，工程局係與台灣世曦工程顧問股份有限公司於96年7
    月6日簽訂委託監造及專業技術服務契約一節，有該服務契
    約在卷可參。從而，利德公司、大造公司及戊○○就施作之
    工程時程，彼此有先後之分，且施作時係個別獨立作業，被
    告王中元、丁○○僅每日代表所屬之大造公司及利德公司前
    往工地巡視，進行掌握施工進度、品質之監督，與戊○○並
    無同一時間，在同一工地，分別僱用勞工同時進行作業之共
    同作業可言。
  (四)被告乙○○、丁○○、大造公司、利德公司並非系爭工程之
    監造人。利德公司向工程局承攬上開工程後，即向中區勞動
    檢查所申請丁類工作場所審查，經審查合格，並有實施勞工
    安全衛生教育訓暨預防災變訓練、每日至工地巡視及危害告
    知、張孟進並以大造公司技工之名義簽署勞工安全紀律承諾
    書等情，有該所99年3月8日勞中檢營字第0991002467號函檢
    送之申請書、審查會議紀錄及審查意見回覆表、勞工安全衛
    生教育訓暨預防災變訓練、勞工安全紀律承諾書、會議紀錄
    、每日協議、巡視及處理紀錄表及照片等在卷可憑。
  (五)綜上所述，被告乙○○、丁○○及大造公司之代表人、利德
    公司之代表人所為之上開辯解，應可採信。公訴人提供之證
    據，本院既無法形成被告有罪之確切心證，自屬不能證明被
    告犯罪，依上開說明，應為被告無罪之諭知。
據上論斷，應依刑事訴訟法第299條第1項前段、第301條第1項前
段，刑法第276條第2項、第55條、第41條第1項前段、第74條第1
項第1款、第2項第4款，勞工安全衛生法第31條第1項，刑法施行
法第1條之1，判決如主文。
本案經檢察官廖聖民到庭執行職務
中    華    民    國    99    年    5     月    26    日
                  刑事第九庭  審判長法  官  朱光國
                                    法  官  吳幸芬
                                    法  官  林慧英
以上正本證明與原本無異。
如不服本判決應於收受判決後10日內向本院提出上訴書狀，並應
敘述具體理由；其未敘述上訴理由者，應於上訴期間屆滿後20日
內向本院補提理由書（均須按他造當事人之人數附繕本）「切勿
逕送上級法院」。
                                    書記官  廖碩薇
中    華    民    國    99    年    5     月    26    日
附錄論罪科刑法條
刑法第276條第2項
從事業務之人，因業務上之過失犯前項之罪者，處5 年以下有期
徒刑或拘役，得併科3千元以下罰金。
勞工安全衛生法第31條第1項
違反第5條第1項或第8條第1項之規定，致發生第28條第2項第1款
之職業災害者，處3 年以下有期徒刑、拘役或科或併科新台幣15
萬元以下罰金。

司法院資訊處製作；財團法人民間司法改革基金會備份。
